【裁判字號】    98,交訴,117
【裁判日期】    980821
【裁判案由】    過失致死
【裁判全文】
臺灣板橋地方法院刑事判決             98年度交訴字第117號
公  訴  人  臺灣板橋地方法院檢察署檢察官
被      告  甲○○
上列被告因過失致死案件，經檢察官提起公訴（98年度偵字第10
363號、第11429號），本院依簡式審判程序判決如下：
    主  文
甲○○從事業務之人，因業務上之過失致人於死，處有期徒刑陸
月，如易科罰金，以新臺幣壹仟元折算壹日。緩刑貳年。
    事  實
一、甲○○係國照交通事業有限公司（下稱國照公司）曳引車司
    機，為從事駕駛業務之人。民國九十八年四月五日凌晨三時
    四十分許，其駕駛車牌號碼Ｘ２－１３９號曳引車，沿臺北
    縣土城市○○路由南往北行駛，行經臺北縣土城市○○路第
    ７３１１５號路燈前，因感覺車輛煞車有異，欲停車檢視，
    其本應注意臨時停車時，應依車輛順行方向緊靠道路右側停
    車，且槽化線不得停車，而當時天候晴、夜間有照明、路面
    乾燥無缺陷、無障礙物，視距良好，依甲○○之智識程度，
    並無不能注意之情事，竟疏於注意，未緊靠道路右側停車，
    而係將曳引車車頭停放在前述路段引道前之槽化線上，附掛
    之半拖車則阻擋住外側車道，適有亦疏未注意車前狀況之陳
    宗霖騎乘車牌號碼１６８－ＤＦＡ號重型機車沿環河路外側
    車道自後方行駛而來，因此直接撞上停放於該處之曳引車車
    尾，導致陳宗霖全身受有多處外傷，中樞神經衰竭而當場死
    亡。甲○○肇事後，在有偵查犯罪職權之公務員知悉其犯行
    前，即留在現場，向前來處理之臺北縣政府警察局土城分局
    交通分隊警員自承肇事並接受裁判。
二、案經臺北縣政府警察局土城分局移送臺灣板橋地方法院檢察
    署檢察官偵查起訴。本院於準備程序進行中，被告甲○○就
    被訴事實為有罪之陳述，經告知簡式審判程序之旨，並聽取
    公訴人、被告之意見後，本院合議庭裁定由受命法官獨任進
    行簡式審判程序。
    理  由
一、上揭犯罪事實，業據被告甲○○於警詢、偵查及本院審理時
    均自白不諱，並有道路交通事故調查報告表(一)、(二)、現場圖
    、現場暨車損照片共七十六張及臺北縣政府警察局舉發違反
    道路交通管理事件通知單二張在卷可稽（見九十八年度相字
    第四八七號相驗卷宗第二十一頁、第二十五頁至第四十四頁
    ）。而陳宗霖因本件車禍當場死亡乙節，另經臺灣板橋地方
    法院檢察署檢察官率同法醫師相驗明確，製有勘驗筆錄、相
    驗屍體證明書、檢驗報告書各一份及相驗屍體照片十八張附
    卷可憑（見同上相驗卷第四十五頁至第八十八頁、第六十八
    頁至第七十六頁），足認被告之自白與事實相符。按汽車臨
    時停車時，應依車輛順行方向緊靠道路右側停放，且槽化線
    不得停車，道路交通安全規則第一百零十一條第二項、第一
    百十二條第一項第二款分別定有明文，而當時天候晴、夜間
    有照明、路面乾燥無缺陷、無障礙物，視距良好等情，復據
    前揭道路交通事故調查報告表(一)記載明確，依被告之智識程
    度，自無不能注意之情事，然其竟疏未注意，貿然違規停車
    ，導致林宗霖自後方撞及當場死亡，其駕駛行為自有過失，
    且其過失行為與林宗霖之死亡結果間具有相當因果關係無訛
    。從而本案事證明確，被告犯行堪予認定。
二、查被告為國照公司曳引車司機，業據被告供述在卷，並有被
    告駕駛之車號Ｘ２－１３９號貨運曳引車之車籍資料、車輛
    照片等件附卷可稽，自屬從事駕駛業務之人。核被告所為，
    係犯刑法第二百七十六條第二項之業務過失致死罪。又被告
    於車禍發生後，在有偵查犯罪職權之公務員知悉其犯行前，
    留在現場並向前來處理之臺北縣政府警察局土城分局交通分
    隊員警承認肇事乙節，有臺北縣政府警察局土城分局道路交
    通事故肇事人自首情形紀錄表一紙附卷可憑，是以被告符合
    自首要件，爰依刑法第六十二條前段之規定減輕其刑。爰審
    酌被告素行良好，事故發生後已與被害人家屬以新臺幣三百
    五十五萬元達成和解，並清償完畢，此節業據被害人父親乙
    ○○於本院九十八年八月六日準備期日到庭陳述明確，堪認
    被告犯後態度良好，惟其駕駛態度實有輕忽，暨其犯罪之動
    機、目的、過失程度等一切情狀，量處如主文所示之刑，並
    諭知易科罰金之折算標準。末查被告前無刑案紀錄，有臺灣
    高等法院被告前案紀錄表一份在卷可考，其因一時輕忽致罹
    刑典，惟已坦承犯錯，堪認經此偵審程序之教訓，當知所警
    惕，信無再犯之虞，本院審酌上情，認前揭所宣告之刑，以
    暫不執行為適當，爰併予宣告緩刑二年，以啟自新。
三、如不服本判決，得自收受送達之日起十日內，向本院提出上
    訴。
據上論斷，應依刑事訴訟法第二百七十三條之一第一項、第二百
九十九條第一項前段，刑法第二百七十六條第二項、第六十二條
前段、第四十一條第一項前段、第七十四條第一項第一款，刑法
施行法第一條之一，判決如主文。
本案由檢察官林珮菁到庭執行職務。
中    華    民    國    98    年    8     月    21    日
                  交通法庭  法  官  劉元斐
上列正本證明與原本無異。
如不服本判決，應於判決送達後10日內敘明上訴理由，向本院提
出上訴狀 (應附繕本) ，上訴於臺灣高等法院。其未敘述上訴理
由者，應於上訴期間屆滿後20日內向本院補提理由書「切勿逕送
上級法院」。
                            書記官  張懿端
中    華    民    國    98    年    8     月    28    日
附錄本案論罪科刑所引法條
刑法第二百七十六條：
因過失致人於死者，處二年以下有期徒刑、拘役或二千元以下罰
金。
從事業務之人，因業務上之過失犯前項之罪者，處五年以下有期
徒刑或拘役，得併科三千元以下罰金。


司法院資訊處製作；財團法人民間司法改革基金會備份。
